---
title: "moex"
author: "ditiatev"
date: "21 07 2020"
output:
  html_document: default
  pdf_document: default
  word_document: default
---
# Setup
```{r setup, include=FALSE}
options(digits = 4)
options(scipen = 999)

library(statsr)
library(dplyr)
library(ggplot2)
library(lubridate)
library(reshape2)
library(BAS)
library(GGally)

source("./scripts/saveGGplot.r")
source("./scripts/opendir.r")
source("./scripts/makePrColForStrategy.r")


library(BayesFactor)
source("./scripts/bayes/bayes_inference.R")
source("./scripts/bayes/bayes_util.R")
source("./scripts/bayes/bayes_single_mean_JZS.R")
source("./scripts/bayes/bayes_two_mean.R")
```

# Data

```{r}
source("./scripts/get_workset.R")
vStrategies <- c("RTS_10_14")
df_daily <- get_WorkSet(vStrategies)

vYearsFull <- unique(df_daily$year)
vYears <- vYearsFull[1:8]
```

# ProbTS

Создадим таблицу с данными по количеству стоптрейдов за предыдущие N дней.
```{r}
sliding_depth <- 30
df_daily <- makePrColForStrategy(df_strategy = df_daily,
                                 vColNames = "tradestop",
                                 sliding_depth = sliding_depth)

for (n in 2:sliding_depth) {
  df_daily[,paste0("tradestop_MA",n)] <- apply(df_daily[,paste0("tradestop_Pr",1:n)],1,sum,na.rm = F)
}
```

Содадим функцию способную посчитать средние веростноти трейдстопа на основе бетта распределений по скользящим средним количеству трейдстопов на текущий день
т.е. например заглядываем на 10 дней вперед смотрим количество трейдстопов и на этих данных моделируем распределение, затем по этому рапределению считаем среднее значение и его и записываем

```{r}
get_MeanBetaDist <- function(df,col_names) {
  mean_rbeta <- function(x, col_name) {
  # calculating sliding depth
  n <- as.integer(sub("tradestop_MA|tradestop_MA","",col_name))
  # return mean of rbeta distribution
  shape1 = as.integer(x[col_name])
  shape2 = n-as.integer(x[col_name])
  mean(rbeta(1000, shape1 = shape1, shape2 = shape2))
  }
  
  for (col_name in col_names) {
    df[,paste0("prob_",col_name)] <- apply(df_daily, 1, FUN = function(x) mean_rbeta(x,col_name))  
  }
  
  df
}
```

Посчитаем средние вероятности трейдстопа по скользящим средним. Применим созданную функцию.
```{r, message=F,warning=F}
df_daily <- get_MeanBetaDist(df = df_daily, col_names = paste0("tradestop_MA",2:sliding_depth))
df_daily$probTS <- apply(df_daily[,paste0("prob_tradestop_MA",2:sliding_depth)],1,mean,na.rm = F)

drops <- c(paste0("tradestop_Pr",1:sliding_depth),
           paste0("tradestop_MA",2:sliding_depth),
           paste0("prob_tradestop_MA",2:sliding_depth))

df_daily <- df_daily[ , !(names(df_daily) %in% drops)]
```

```{r}
# ProbTS density
branch <- "./plots/eda/ProbTS_Density/"
for (vStrategy in vStrategies){
  
  index_ts <- which(df_daily$tradestop == T & df_daily$strategy == vStrategy)
  sGGplot <- ggplot() +
    geom_density(data = df_daily[-index_ts,], aes(x=probTS), color = "darkgreen", fill="green", alpha=.3) +
    geom_density(data = df_daily[index_ts,], aes(x=probTS), color = "darkred", fill="red", alpha=.3) +
    ggtitle(paste0("Trade stop probability calculated by calendar month ",vStrategy)) +
    scale_color_manual(values = colors)
  
  saveGGplot(sGGplot,branch,vStrategy)
}
opendir(branch)
```

### Table probTS - realTS

Calculating real cumulative trade stop probability for `probTS` scale. 

```{r}
df_tsprob <- data.frame(mean_probTS = numeric(),
                        mean_profit = numeric(),
                        mean_realTS = numeric(),
                        strategy = character())

# botstraping for each prob level

for (strategy in vStrategies) {
  for (prob in 1:100) {
    prob_index <- which(df_daily$probTS >= prob / 100 & df_daily$strategy == strategy)
    
    if (length(prob_index >= 10)) {
      df_daily_nona <- na.omit(df_daily[prob_index, ])
      nRow <- nrow(df_daily_nona)
      
      for (n in 1:50) {
        index <- sample(1:nRow, nRow, replace = T)
        df_tsprob <- rbind(df_tsprob, data.frame(
          mean_probTS = mean(df_daily_nona[index, "probTS"][[1]]),
          mean_profit = mean(df_daily_nona[index, "profit"][[1]]),
          mean_realTS = mean(df_daily_nona[index, "tradestop"][[1]]),
          strategy = strategy))
        }
      }
  }

  for (prob in 1:100) {
    prob_index <- which(df_daily$probTS <= prob / 100 & df_daily$strategy == strategy)
    
    if (length(prob_index >= 10)) {
      df_daily_nona <- na.omit(df_daily[prob_index, ])
      nRow <- nrow(df_daily_nona)
      
      for (n in 1:50) {
        index <- sample(1:nRow, nRow, replace = T)
        df_tsprob <- rbind(df_tsprob, data.frame(
          mean_probTS = mean(df_daily_nona[index, "probTS"][[1]]),
          mean_profit = mean(df_daily_nona[index, "profit"][[1]]),
          mean_realTS = mean(df_daily_nona[index, "tradestop"][[1]]),
          strategy = strategy))
        }
      }
  }
}

# transform data to predicted and ci values
df_tsprob <- df_tsprob %>% 
  group_by(strategy, gr=cut(mean_probTS, 
                            breaks = seq(from = 0, to = 1, length.out = 100) )) %>%
  summarise(n = n(), 
            mean_probTS = mean(mean_probTS),
            pred_realTS = mean(mean_realTS),
            low_realTS = qnorm(c(0.025), mean = mean(mean_realTS), sd = sd(mean_realTS)),
            hight_realTS = qnorm(c(0.975), mean = mean(mean_realTS), sd = sd(mean_realTS))) %>%
  filter(!is.na(pred_realTS))

df_tsprob <- df_tsprob %>%
  mutate(low_realTS = case_when(low_realTS < 0 ~ 0,
                                low_realTS > 1 ~ 1,
                                TRUE ~ low_realTS),
         hight_realTS = case_when(hight_realTS < 0 ~ 0,
                                hight_realTS > 1 ~ 1,
                                TRUE ~ hight_realTS))
rm(df_daily_nona)
```

```{r}
branch <- "./plots/eda/MAProbTS_RealProbTS_with_CI/"
for (vStrategy in vStrategies){
  sGGplot <- df_tsprob %>%
    filter(strategy == vStrategy) %>%
    ggplot() +
    geom_point(aes(x = mean_probTS, y = pred_realTS)) +
    geom_point(aes(x = mean_probTS, y = low_realTS)) +
    geom_point(aes(x = mean_probTS, y = hight_realTS)) +
    ggtitle(paste0("Relationship between MAProbTS & RealProbTS with CI for ",vStrategy)) +
    ylab("RealProbTS") +
    xlab("MAProbTS")

  saveGGplot(sGGplot,branch,vStrategy)
}
opendir(branch)
```

### RealProbTS 

Correspond MAProbTS & RealProbTS in historical data.

```{r}
get_realCI95probTSbyMAprob <- function(prob, df_tsprob) {
  if (is.nan(prob) == T) {
    data.frame("pred_realTS" = NA,
               "low_realTS" = NA,
               "hight_realTS" = NA)
    
  } else {
      index <- which.min(abs(df_tsprob$mean_probTS-prob))
      df_tsprob[index,c("pred_realTS","low_realTS","hight_realTS")]
  }
}

df_daily$RealProbTS       <- as.numeric(NA)
df_daily$RealProbTS_low   <- as.numeric(NA)
df_daily$RealProbTS_hight <- as.numeric(NA)

for (index in 1:nrow(df_daily)) {
  strategy <- df_daily[index,"strategy"][[1]]
  realTS95CI <- get_realCI95probTSbyMAprob(df_daily[index,"probTS"][[1]], 
                                           df_tsprob = df_tsprob[which(df_tsprob$strategy == strategy),])
  df_daily[index,"RealProbTS"] <- realTS95CI[1,"pred_realTS"][[1]]
  df_daily[index,"RealProbTS_low"] <- realTS95CI[1,"low_realTS"][[1]]
  df_daily[index,"RealProbTS_hight"] <- realTS95CI[1,"hight_realTS"][[1]]
}
```

```{r}
branch <- "./plots/eda/RealProbTS TimeLine/"
for (vStrategy in vStrategies){
  sGGplot <- df_daily %>%
    filter(strategy == vStrategy) %>%
    ggplot() +
    geom_point(aes(x = date, y = RealProbTS)) +
    ggtitle(paste0("Trade stop probability timeline for ",vStrategy))
  saveGGplot(sGGplot,branch,vStrategy)
}
opendir(branch)
```

# Other MA variabels

```{r}
vColNames <- c("profit", "bartime", "barprofit", 
               "MAE", "MFE", "entryprice", "exitprice", 
               vColNamesMoexRTS[2:length(vColNamesMoexRTS)])

df_daily <- makePrColForStrategy(df_strategy = df_daily,
                                 vColNames = vColNames,
                                 sliding_depth = sliding_depth)
# creating MA
for (vColName in vColNames) {
  for (n in 2:sliding_depth) {
    df_daily[,paste0(vColName,"_SDMA",n)]   <- apply(df_daily[,paste0(vColName,"_Pr",1:n)],1,sd,  na.rm = F)
    df_daily[,paste0(vColName,"_meanMA",n)] <- apply(df_daily[,paste0(vColName,"_Pr",1:n)],1,mean,na.rm = F)
  }
  # del _Pr columns
  drops <- c(paste0(vColName,"_Pr",1:sliding_depth))
  df_daily <- df_daily[ , !(names(df_daily) %in% drops)]
  
  df_daily[,paste0(vColName,"_SDSD")]   <- apply(df_daily[,paste0(vColName,"_SDMA",    2:sliding_depth)],1,sd,  na.rm = F)
  df_daily[,paste0(vColName,"_SDmean")] <- apply(df_daily[,paste0(vColName,"_SDMA",    2:sliding_depth)],1,mean,na.rm = F)
  df_daily[,paste0(vColName,"_meanSD")]   <- apply(df_daily[,paste0(vColName,"_meanMA",2:sliding_depth)],1,sd,  na.rm = F)
  df_daily[,paste0(vColName,"_meanmean")] <- apply(df_daily[,paste0(vColName,"_meanMA",2:sliding_depth)],1,mean,na.rm = F)
  
  # del _MA columns
  drops <- c(paste0(vColName,"_SDMA",  2:sliding_depth),
             paste0(vColName,"_meanMA",2:sliding_depth))
  df_daily <- df_daily[ , !(names(df_daily) %in% drops)]
}

for (vColName in vColNames) {
  df_daily[,paste0(vColName,"_pred")]   <- qnorm(c(0.5),
                                                 mean = df_daily[,paste0(vColName,"_meanmean")][[1]],
                                                 sd =   df_daily[,paste0(vColName,"_meanSD")][[1]])
  df_daily[,paste0(vColName,"_low")]   <- qnorm(c(0.025),
                                                 mean = df_daily[,paste0(vColName,"_meanmean")][[1]],
                                                 sd =   df_daily[,paste0(vColName,"_meanSD")][[1]])
  df_daily[,paste0(vColName,"_hight")]   <- qnorm(c(0.975),
                                                 mean = df_daily[,paste0(vColName,"_meanmean")][[1]],
                                                 sd =   df_daily[,paste0(vColName,"_meanSD")][[1]])
  
  df_daily[,paste0(vColName,"_predSD")] <- qnorm(c(0.5),
                                                 mean = df_daily[,paste0(vColName,"_SDmean")][[1]],
                                                 sd =   df_daily[,paste0(vColName,"_SDSD")][[1]])
  df_daily[,paste0(vColName,"_lowSD")] <- qnorm(c(0.025),
                                                 mean = df_daily[,paste0(vColName,"_SDmean")][[1]],
                                                 sd =   df_daily[,paste0(vColName,"_SDSD")][[1]])
  df_daily[,paste0(vColName,"_hightSD")] <- qnorm(c(0.975),
                                                 mean = df_daily[,paste0(vColName,"_SDmean")][[1]],
                                                 sd =   df_daily[,paste0(vColName,"_SDSD")][[1]])
  # del _MA columns
  drops <- c(paste0(vColName,"_meanmean"),
             paste0(vColName,"_meanSD"),
             paste0(vColName,"_SDmean"),
             paste0(vColName,"_SDSD"))
  df_daily <- df_daily[ , !(names(df_daily) %in% drops)]
  }
```

# ProfitTS
```{r}
df_dailyTS <- df_daily %>%
  filter(!is.na(probTS))

df_TSprofit <- df_dailyTS %>%
  filter(tradestop == 1) %>%
  group_by(strategy) %>%
  summarise(TSprofit = mean(profit))

df_dailyTS <- merge(df_dailyTS, df_TSprofit, by = "strategy", all.x = T)

df_dailyTS <- df_dailyTS %>%
  mutate(profitTS = case_when(tradestop == 1 ~ TSprofit*RealProbTS,
                              TRUE ~ profit+TSprofit*RealProbTS))
drops <- c("TSprofit")
df_dailyTS <- df_dailyTS[ , !(names(df_dailyTS) %in% drops)]
```

```{r}
branch <- "./plots/eda/expected profit distribution/"
for (vStrategy in vStrategies){
  sGGplot <- df_dailyTS %>%
    filter(strategy == vStrategy) %>%
    ggplot() + 
    geom_density(aes(x = profit), color="cadetblue4", fill="cadetblue4", alpha=.3) +
    geom_density(aes(x = profitTS), color="darkred", fill="#FF6666", alpha=.3) +
    ggtitle(paste0("Expected profit distribution (profitTS) for ", vStrategy))
  
  saveGGplot(sGGplot,branch,vStrategy)
}
opendir(branch)
```



# sGGplot for numeric variable
## profitTS
```{r, message=FALSE}
branch <- paste0("./plots/eda/profitTS/")
if (!file.exists(branch)) {
                dir.create(branch)
}

vVariables <- names(df_dailyTS)[c(16:376)]
df_dailyTS$sumVariable <- as.numeric(NA)

for (vStrategy in vStrategies) {
  indexSTR <- which(df_dailyTS$strategy == vStrategy)
  
  for (vVariable in vVariables[1]) {
    
    vMin <- min(df_dailyTS[indexSTR,vVariable], na.rm = T)
    vMax <- max(df_dailyTS[indexSTR,vVariable], na.rm = T)
    
    df_dailyTS[,"gr"] <- NA
    df_dailyTS[indexSTR,"gr"] <- cut(df_dailyTS[indexSTR,vVariable], 
                                     breaks = seq(from = vMin,
                                                  to = vMax,
                                                  length.out = 50))
    df_dailyTS[indexSTR,"sumVariable"] <- df_dailyTS[indexSTR,vVariable]
    
    branch <- paste0("./plots/eda/profitTS/",vVariable,"/")
    sGGplot <- df_dailyTS[indexSTR,] %>% 
      group_by(gr) %>%
      summarise(sumVariable = mean(sumVariable),
                profitTS = mean(profitTS)) %>%
      filter(!is.na(sumVariable)) %>%
      ggplot(aes(x = sumVariable, y = profitTS)) +
      geom_point(size=5) +
      ggtitle(paste0("Relationship between ",vVariable," & profitTS for ", vStrategy)) +
      xlab(vVariable) +
      ylab("profitTS")
    
    saveGGplot(sGGplot,branch,vStrategy)
  }
}
```

# Decision-making section

## Grouping

```{r, message=F, warning=F}
make_groups <- function(df_dailyTS, vVariables, nBoot = 8, vYears) {
  
  df_dailyTS <- df_dailyTS %>%
    filter(year %in% vYears)
  
  get_index <- function(df = df_dailyTS) {
      df_index <- df %>%
        group_by(strategy) %>%
        summarise(start = min(index),stop = max(index),strategy = strategy[1]) %>%
        group_by(strategy) %>%
        summarise(index = sample(start:stop, stop-start, replace = T))
      vIndex <- df_index$index
      vIndex
  }
  
  get_group <- function(df_dailyTS) {
    
    if (is.numeric(df_dailyTS$variable) == T) {
      
      df_group <- df_dailyTS %>%
        group_by(sumVariable) %>%
        summarise(variableName = vVariable,
                  variableValue  = mean(variable, na.rm = T),
                  variableFactor = "numeric",
                  profitMean = mean(profitTS),
                  ProfitSD = sd(profitTS),
                  n = n())
      
    } else {
      df_group <- df_dailyTS %>%
        group_by(sumVariable) %>%
        summarise(variableName = vVariable,
                  variableValue  = 0,
                  variableFactor = as.character(variable[1]),
                  profitMean = mean(profitTS),
                  ProfitSD = sd(profitTS),
                  n = n())
      }

        df_group$group <- as.character(df_group$sumVariable)
        #df_group$year <- as.character(df_group$year)
        df_group <- df_group[ , !(names(df_group) == "sumVariable")]

                df_group
                }
  
  create_grouping_variable <- function(df_dailyTS) {
    if (is.numeric(df_dailyTS[,"variable"][[1]])) {
      
      # for numeric
      df_dailyTS <- df_dailyTS %>%
        group_by(strategy) %>%
        arrange(variable) %>%
        mutate(gr_index = 1:max(n())) %>%
        group_by(gr_index,
                 sumVariable = cut(gr_index,
                                   breaks = seq(from = 1,
                                                to = max(n()),
                                                length.out = ceiling((max(n())/200)+1))))
      
    } else {
      df_dailyTS$sumVariable <- df_dailyTS[,"variable"]
    }
    df_dailyTS
    }

  df_groups <- data.frame(# year = character(),
                          variableName = character(),
                          variableFactor = character(),
                          variableValue = double(),
                          profitMean = double(),
                          ProfitSD = double(),
                          n = integer(),
                          group = character())
  
  # get bootstrap indexes 
  df_dailyTS <- df_dailyTS[ , !(names(df_dailyTS) %in% c("index"))]
  df_dailyTS <- df_dailyTS %>%
    arrange(strategy,date)
  df_dailyTS$index <- 1:nrow(df_dailyTS)
  l_indexes <- list()
  for (boot in 1:nBoot) {
    l_indexes[[boot]] <- get_index(df = df_dailyTS)
  }
  
for (vVariable in vVariables) {
  # create grouping variable
  df_dailyTS[,"variable"] <- df_dailyTS[,vVariable]
  df_dailyTS <- df_dailyTS[ , !(names(df_dailyTS) %in% c("sumVariable","cutVariable"))]
  df_dailyTS <- create_grouping_variable(df_dailyTS = df_dailyTS)
  
  # create bootstrap df
  l_dailyTS <- list()
  for (boot in 1:nBoot) {
    l_dailyTS[[boot]] <- df_dailyTS[l_indexes[[boot]],]
  }
  
  # create groops
  df_group <- dplyr::bind_rows(lapply(l_dailyTS,get_group))
  df_groups <- dplyr::bind_rows(list(df_groups, df_group))
}
  
df_groups
}
```

### Stability for variable

```{r}
vVariables_row <- names(df_dailyTS)[c(13,14,16:376)] #376
vVariables <- grep(("_low|_hight|_pred"), vVariables_row, value = T)
vVariables <- c(vVariables,c("probTS","RealProbTS","month","wday"))
```

```{r}
get_prob0m <- function(vRow,
                       vVariables,
                       m_groupsW,
                       m_variableValue,
                       m_prob0,
                       vNRow) {
  
# prepare matrix from row from df_daily
m_RowDaily <- as.matrix(as.numeric(as.character(vRow[vVariables])))
m_RowDaily <- matrix(rep(m_RowDaily,each=vNRow),nrow=vNRow)

# create abs diff
m_minVariableValue <- abs(m_variableValue - m_RowDaily)

# find index of abs diff
minindex <- apply(m_minVariableValue, 2, which.min)
if (is.list(minindex) == T) {
  
  for (i in 1:length(minindex)) {
    if (is.na(minindex[[i]][1])) {
      minindex[[i]][1] <- 'empty'
    }
  }
  
  minindex <- unlist(minindex, use.names = T)
  minindex[which(minindex == 'empty')] <- NA
  
  vColNamesM <- names(minindex)
  vColNamesM <- gsub("[0-9]+$","",vColNamesM)
  vColNamesM <- gsub("[.]$","",vColNamesM)
  m_prob0 <-  m_groupsW[,gsub("variableValue","prob0",vColNamesM)]
}

vNRow <- nrow(m_prob0)
vNCol <- ncol(m_prob0)
dim(m_prob0) <- c(vNRow*vNCol,1)

minindex <- as.integer(minindex)
indexNA <- which(is.na(minindex))

minindex[indexNA] <- 0 #temp
minindex_in_row <- minindex + vNRow*(0:(vNCol-1))

minindex_in_row[indexNA] <- NA

vProb0  <- m_prob0[minindex_in_row,1]
vProb0
}

completeDfGroups <- function(df_groups) {
    
  df_groups$group <- as.numeric(as.factor(df_groups$group))
  
  df_groups <- df_groups %>%
    mutate(group = if_else(variableFactor == "numeric", as.character(group), variableFactor))
  
  df_groups <- df_groups %>%
    filter(!is.na(ProfitSD)) %>%
    filter(!is.na(group))
  
  df_groups <- df_groups %>%
    mutate(profitSE = ProfitSD/sqrt(n)) %>%
    group_by(variableName, group) %>%
    summarise(variableFactor = variableFactor[1],
            variableValue = mean(variableValue),
            profitMean = mean(profitMean),
            profitSE = mean(profitSE),
            n = round(mean(n),digits = 0)) %>%
    mutate(variableValue = if_else(variableFactor == "numeric", variableValue, as.numeric(as.character(variableFactor)))) %>%
    mutate(group = as.factor(group))
  
  index <- which(df_dailyTS$year %in% vYears)
  vMeanProfSt <- mean(df_dailyTS[index,"profitTS"])
  vSEProfSt   <- sd(df_dailyTS[index,"profitTS"])/sqrt(nrow(df_dailyTS[index,]))
  
  df_groups <- df_groups %>%
    mutate(deltaProfitGr = profitMean - vMeanProfSt,
           tProfGr = deltaProfitGr/profitSE,
           kGr = 1 - pt(tProfGr,n-1),
           tProb0 = 0 - ((vMeanProfSt+deltaProfitGr*kGr)/vSEProfSt),
           prob0 = pt(tProb0,n-1))
  
  df_groups <- df_groups %>%
    select(group, variableName, variableValue, prob0) %>%
    mutate(group = as.numeric(as.character(group)))
  
  df_groups
  }
  
createMGroups <- function(df_groups) {
    
    df_groupsW <- reshape(data.frame(df_groups),
                          idvar = "group",
                          v.names = c("prob0", "variableValue"),
                          timevar = "variableName",
                          direction = "wide")
    
    as.matrix(df_groupsW)
  }
  
getProfitGR <- function(df_daily, ...) {
      m_profitGR <- apply(df_daily, 1 , FUN = function(x) get_prob0m(x,vVariables,m_groupsW,m_variableValue,m_prob0,vNRow))
      
      toDF <- function(m_profitGR, ...) {
        if (is.list(m_profitGR) == T) {
          df_profitGR <- data.frame(t(sapply(m_profitGR, function(x) x[1:max(lengths(m_profitGR))])))
          } else {
            df_profitGR <- data.frame(t(m_profitGR))
            }
        df_profitGR
      }
      
      df_profitGR <- toDF(m_profitGR)

      colnames(df_profitGR) <- paste0("prob0.",vVariables)
      vCols <- c("profit","year","month","wday")
      df_profitGR[,vCols] <- df_daily[,vCols]
      
      df_profitGR <- df_profitGR %>%
        mutate(forecast = if_else(year %in% vYears, F, T),
               profitFT = if_else(year %in% vYears, 0, profit),
               profitFF = if_else(year %in% vYears, profit, 0))
      
      df_profitGR
}

getStabilityForCoefficient <- function(vYearsFull, vVariables, df_dailyTS, nBoots = 10) {
  
  # functions section

  df_profitGRdiffsAll <- data.frame(prob0 = numeric(),
                                  vVariable = character(),
                                  profitFT = numeric(),
                                  profitFF = numeric(),
                                  profit = numeric(),
                                  dif = numeric(),
                                  simProf = numeric(),
                                  vH1 = numeric(),
                                  n = numeric(),
                                  weight = numeric())
  
  completeDfGroups <- function(df_groups) {
    
  df_groups$group <- as.numeric(as.factor(df_groups$group))
  
  df_groups <- df_groups %>%
    mutate(group = if_else(variableFactor == "numeric", as.character(group), variableFactor))
  
  df_groups <- df_groups %>%
    filter(!is.na(ProfitSD)) %>%
    filter(!is.na(group))
  
  df_groups <- df_groups %>%
    mutate(profitSE = ProfitSD/sqrt(n)) %>%
    group_by(variableName, group) %>%
    summarise(variableFactor = variableFactor[1],
            variableValue = mean(variableValue),
            profitMean = mean(profitMean),
            profitSE = mean(profitSE),
            n = round(mean(n),digits = 0)) %>%
    mutate(variableValue = if_else(variableFactor == "numeric", variableValue, as.numeric(as.character(variableFactor)))) %>%
    mutate(group = as.factor(group))
  
  index <- which(df_dailyTS$year %in% vYears)
  vMeanProfSt <- mean(df_dailyTS[index,"profitTS"])
  vSEProfSt   <- sd(df_dailyTS[index,"profitTS"])/sqrt(nrow(df_dailyTS[index,]))
  
  df_groups <- df_groups %>%
    mutate(deltaProfitGr = profitMean - vMeanProfSt,
           tProfGr = deltaProfitGr/profitSE,
           kGr = 1 - pt(tProfGr,n-1),
           tProb0 = 0 - ((vMeanProfSt+deltaProfitGr*kGr)/vSEProfSt),
           prob0 = pt(tProb0,n-1))
  
  df_groups <- df_groups %>%
    select(group, variableName, variableValue, prob0) %>%
    mutate(group = as.numeric(as.character(group)))
  
  df_groups
  }
  
createMGroups <- function(df_groups) {
    
    df_groupsW <- reshape(data.frame(df_groups),
                          idvar = "group",
                          v.names = c("prob0", "variableValue"),
                          timevar = "variableName",
                          direction = "wide")
    
    as.matrix(df_groupsW)
  }
  
getProfitGR <- function(df_daily, ...) {
      m_profitGR <- apply(df_daily, 1 , FUN = function(x) get_prob0m(x,vVariables,m_groupsW,m_variableValue,m_prob0,vNRow))
      
      toDF <- function(m_profitGR, ...) {
        if (is.list(m_profitGR) == T) {
          df_profitGR <- data.frame(t(sapply(m_profitGR, function(x) x[1:max(lengths(m_profitGR))])))
          } else {
            df_profitGR <- data.frame(t(m_profitGR))
            }
        df_profitGR
      }
      
      df_profitGR <- toDF(m_profitGR)

      colnames(df_profitGR) <- paste0("prob0.",vVariables)
      vCols <- c("profit","year","month","wday")
      df_profitGR[,vCols] <- df_daily[,vCols]
      
      df_profitGR <- df_profitGR %>%
        mutate(forecast = if_else(year %in% vYears, F, T),
               profitFT = if_else(year %in% vYears, 0, profit),
               profitFF = if_else(year %in% vYears, profit, 0))
      
      df_profitGR
}
  
  for (vNBoot in 1:nBoots) {
    
    vYears <- sample(vYearsFull,ceiling(length(vYearsFull)*0.65),replace = F)
    df_groups <- make_groups(df_dailyTS = df_dailyTS, vVariables = vVariables, nBoot = 10, vYears = vYears)
    df_groups <- completeDfGroups(df_groups)
    
    # get matrix for groups
    m_groupsW       <- createMGroups(df_groups)
    m_variableValue  <- m_groupsW[,paste0("variableValue.",vVariables)]
    m_prob0          <- m_groupsW[,paste0("prob0.",vVariables)]
    vNRow            <- nrow(m_groupsW)

    # get profitGR
    df_profitGR <- getProfitGR(df_daily)
    
    # get stable for strategies sample
    bi <- bayes_inference(y = profit, x = forecast, data = df_profitGR,
                      statistic = "mean", 
                      type = "ht", alternative = "twosided", null = 0,
                      prior = "JZS", rscale = 1,
                      method = "theoretical", show_plot = F, show_res = F, show_summ = F)
    df_profitGR$simProf <- bi[["BF"]][[1]]

    # get stable for variable
    df_profitGRdiffs <- data.frame(prob0 = numeric(),
                              vVariable = character(),
                              profitFT = numeric(),
                              profitFF = numeric(),
                              profit = numeric(),
                              dif = numeric(),
                              simProf = numeric(),
                              vH1 = numeric(),
                              n = numeric())

for(vVariable in vVariables) {
  
  # grouping by prob0
  df_profitGR[,"prob0"] <- df_profitGR[,paste0("prob0.",vVariable)]
  df_profitGR <- df_profitGR %>%
    group_by(prob0) 
  grIndexProfitGR <- attr(df_profitGR,"groups")$'.rows'
  vH1 <- c()
  
  # for each group culculate BF
  for(Indexes in grIndexProfitGR) {
    # cheak to having True and False for forecast
    vNumTF <- length(unique(df_profitGR[Indexes,"forecast"])[[1]])
    # cheak to number of observations for T&F forecast
    Vn <- df_profitGR[Indexes,] %>%
      group_by(forecast) %>%
      summarise(Vn = n())
      
    if (vNumTF == 1 | min(Vn$Vn) == 1) {
      vH1[length(vH1)+1] <- as.numeric(NA)
      
      } else {
        bi <- bayes_inference(y = profit, x = forecast, data = df_profitGR[Indexes,],
                              statistic = "mean",
                              type = "ht", alternative = "twosided", null = 0,
                              prior = "JZS", rscale = 1,
                              method = "theoretical", show_plot = F, show_res = F, show_summ = F)
        vH1[length(vH1)+1] <- bi[["BF"]][[1]]
  }
}
  df_profitGRdiff <- df_profitGR %>%
    group_by(prob0) %>%
    summarise(vVariable,
              profitFT = mean(profitFT),
              profitFF = mean(profitFF),
              profit = mean(profit),
              dif = (profitFT - profitFF)/profit,
              simProf = mean(simProf),
              n = n())
  df_profitGRdiff$vH1 <- vH1
  
  df_profitGRdiffs <- dplyr::bind_rows(list(df_profitGRdiffs, df_profitGRdiff))
}

df_profitGRdiffs <- df_profitGRdiffs %>%
  filter(!is.na(prob0)) %>%
  mutate(weight = (vH1/simProf)^3)

df_profitGRdiffsAll <- dplyr::bind_rows(list(df_profitGRdiffsAll, df_profitGRdiffs))
}

df_profitGRdiffsAll

}
```



```{r message=FALSE, warning=FALSE}
#undebug(make_groups_new)
df_daily[sapply(df_daily, is.infinite)] <- NA
df_daily <- df_daily %>% mutate_if(is.factor, as.character)
```


```{r message=FALSE, warning=FALSE}
vVariables <- c("probTS","RealProbTS","month","wday",
                "MAE_pred","MAE_low","MAE_hight",
                "MAE_predSD","MAE_lowSD","MAE_hightSD",
                "MFE_pred","MFE_low","MFE_hight",
                "MFE_predSD","MFE_lowSD","MFE_hightSD")

#Rprof()
undebug(getStabilityForCoefficient)
df_CoefStability <- getStabilityForCoefficient(vYearsFull = vYearsFull[1:8],
                                               vVariables = vVariables,
                                               df_dailyTS = df_dailyTS,
                                               nBoots = 50)
#Rprof(NULL)
#s <- summaryRprof()
#s
```

```{r}
df_CoefStabilityC <- df_CoefStability %>%
  group_by(vVariable,
           Gr = cut(prob0, breaks = c(-0.001,seq(from = 0.025,to = 0.975,by = 0.05),1.001))) %>%
  summarise(prob0 = mean(prob0, na.rm = T),
            weight = mean(weight, na.rm = T),
            profit = mean(profit, na.rm = T),
            n = n()) %>%
  ungroup() %>%
  select(Gr,vVariable,prob0,weight,n, profit)

df_CoefStabilityC$vVariable <- as.factor(df_CoefStabilityC$vVariable)
df_CoefStabilityC$Gr <- as.factor(as.numeric(df_CoefStabilityC$Gr))

vProfStr <- mean(df_daily[which(df_daily$year %in% vYearsFull),"profit"][[1]], na.rm = T)

df_CoefStabilityC <- df_CoefStabilityC %>%
  mutate(profitDiff = (profit - vProfStr)*weight)
```

make df with prob0 for each day
```{r message=FALSE, warning=FALSE}
df_groups <- make_groups(df_dailyTS = df_dailyTS, vVariables = vVariables, nBoot = 10, vYears = vYearsFull[1:8])
df_groups <- completeDfGroups(df_groups)
    
# get matrix for groups
m_groupsW       <- createMGroups(df_groups)
m_variableValue  <- m_groupsW[,paste0("variableValue.",vVariables)]
m_prob0          <- m_groupsW[,paste0("prob0.",vVariables)]
vNRow            <- nrow(m_groupsW)

# get profitGR
df_profitGR <- getProfitGR(df_daily)
```

```{r}
names(df_CoefStabilityC)
```

make prof diff for each day
```{r}
createMGroupsProb0 <- function(df_groups) {
    
    df_groupsW <- reshape(data.frame(df_groups),
                          idvar = "Gr",
                          v.names = c("prob0", "profitDiff"),
                          timevar = "vVariable",
                          direction = "wide")
    
    as.matrix(df_groupsW)
  }
m_CoefStabProfDiff <-  createMGroupsProb0(df_CoefStabilityC[,c("Gr","vVariable","prob0","profitDiff")])
m_CoefStabProfDiff <- apply(m_CoefStabProfDiff, 2, as.numeric)
class(m_CoefStabProfDiff) <- "numeric"
storage.mode(m_CoefStabProfDiff) <- "numeric"

m_profitDiff    <- m_CoefStabProfDiff[,paste0("profitDiff.",vVariables)]
m_prob0PRofDiff <- m_CoefStabProfDiff[,paste0("prob0.",vVariables)]
vNRow            <- nrow(m_CoefStabProfDiff)
```




```{r}
get_prob0mProbDiff <- function(vRow,
                               vVariables,
                               m_groupsW,
                               m_prob0PRofDiff,
                               m_profitDiff,
                               vNRow) {
  
# prepare matrix from row from df_daily
m_RowDaily <- as.matrix(as.numeric(as.character(vRow[paste0("prob0.",vVariables)])))
m_RowDaily <- matrix(rep(m_RowDaily,each=vNRow),nrow=vNRow)

# create abs diff
m_minVariableValue <- abs(m_prob0PRofDiff - m_RowDaily)

# find index of abs diff
minindex <- apply(m_minVariableValue, 2, which.min)
if (is.list(minindex) == T) {
  
  for (i in 1:length(minindex)) {
    if (is.na(minindex[[i]][1])) {
      minindex[[i]][1] <- 'empty'
    }
  }
  
  minindex <- unlist(minindex, use.names = T)
  minindex[which(minindex == 'empty')] <- NA
  
  vColNamesM <- names(minindex)
  vColNamesM <- gsub("[0-9]+$","",vColNamesM)
  vColNamesM <- gsub("[.]$","",vColNamesM)
  m_profitDiff <-  m_groupsW[,gsub("profitDiff","prob0",vColNamesM)]
}

vNRow <- nrow(m_profitDiff)
vNCol <- ncol(m_profitDiff)
dim(m_profitDiff) <- c(vNRow*vNCol,1)

minindex <- as.integer(minindex)
indexNA <- which(is.na(minindex))

minindex[indexNA] <- 0 #temp
minindex_in_row <- minindex + vNRow*(0:(vNCol-1))

minindex_in_row[indexNA] <- NA

vProb0  <- sum(m_profitDiff[minindex_in_row,1], na.rm = T)
vProb0
}

undebug(get_prob0mProbDiff)
df_profitGR[,"profitProb0"] <- apply(df_profitGR[,], 1 , FUN = function(x) get_prob0mProbDiff(x,
                                                                                           vVariables,
                                                                                           m_CoefStabProfDiff,
                                                                                           m_prob0PRofDiff,
                                                                                           m_profitDiff,
                                                                                           vNRow))
```

```{r}
df_profitGR %>%
  filter(year %in% vYearsFull[1:8]) %>%
  ggplot() +
  geom_point(aes(x = profitProb0, y = profit)) +
  xlim(-0.025,0.025)
```

```{r}
df_profitGR %>%
  #group_by(year) %>%
  mutate(profitM = if_else(profitProb0 > 0.01, profit, 0)) %>%
  summarise(profit = mean(profit),
            profitM = mean(profitM),
            diff = profitM- profit)
```





```{r}
df_profitGR %>%
  filter(year %in% vYearsFull[9:11]) %>%
  group_by(year) %>%
  mutate(profitM = if_else(fit > 0, profit, 0)) %>%
  summarise(profit = mean(profit),
            profitM = mean(profitM),
            diff = profitM- profit)
```



```{r}
vVariables
df_CoefStabilityC %>%
  #filter(vVariable == "probTS") %>%
  ggplot() +
  geom_point(aes(x = prob0, y = weight, color = vVariable))

df_CoefStabilityC %>%
  #filter(vVariable == "probTS") %>%
  ggplot() +
  geom_point(aes(x = prob0, y = profitDiff, color = vVariable)) +
  ylim(-.02,0.02)
```

```{r}
df_daily %>%
  ggplot() +
  geom_point(aes(x = prob0, y = profit), color = "chocolate") 
```


## Checking result

### PLot
```{r}
branch <- paste0("./plots/eda/prob0/")
if (!file.exists(branch)) {
                dir.create(branch)
}

for (vStrategy in vStrategies) {
  branch <- paste0("./plots/eda/prob0/",vStrategy,"/")
  if (!file.exists(branch)) {
                dir.create(branch)
}
}

vYears <- unique(df_daily$year)

for (vStrategy in vStrategies) {
  branch <- paste0("./plots/eda/prob0/",vStrategy,"/")
  for (vYear in vYears) {
  
  sGGplot <- df_daily %>%
    filter(strategy == vStrategy) %>%
    filter(year == vYear) %>%
    ggplot() +
    geom_point(aes(x = prob0, y = profit)) +
    ggtitle(paste0(vStrategy," in ",vYear))
  
  saveGGplot(sGGplot,branch,vYear)
  }
}
opendir(branch)
```

### Table
```{r, warning=F, message=F}
vProb0s <- seq(from = 0.01, to = 1, by = 0.01)
df_Prob0Profits <- data.frame(strategy = character(),
                              prob0 = double(),
                              profitMean = double(), 
                              profitTSMean = double(),
                              n = integer(),
                              bootstrap = integer())

df_daily$index <- 1:nrow(df_daily)
for (vProb0 in vProb0s) {
  # bootstraping
  for (boot in 1:10) {
    df_index <- df_daily %>%
      #filter(year %in% vYears) %>%
      group_by(strategy) %>%
      summarise(start = min(index),stop = max(index),strategy = strategy[1]) %>%
      group_by(strategy) %>%
      summarise(index = sample(start:stop, stop-start, replace = T))
    vIndex <- intersect(which(df_daily$prob0 <= vProb0),df_index$index)
    
    if (length(vIndex) == 0) next
    df_Prob0Profit <- df_daily[vIndex,] %>%
      group_by(strategy) %>%
      summarise(strategy = as.character(strategy[1]), 
                prob0 = vProb0,
                profitMean = mean(profit),
                n = n(),
                bootstrap = boot)
    
    #df_Prob0Profit$year <- as.character(df_Prob0Profit$year)
    df_Prob0Profits <- dplyr::bind_rows(list(df_Prob0Profits,df_Prob0Profit))
  }
}

df_Prob0Profits$strategy <- as.factor(df_Prob0Profits$strategy)
#df_Prob0Profits$year <- as.factor(df_Prob0Profits$year)

df_Prob0Profits <- df_Prob0Profits %>%
  group_by(strategy,bootstrap) %>%
  mutate(freq = n/max(n),
         totalProfit = n*profitMean)

df_Prob0 <- df_Prob0Profits %>%
  group_by(prob0) %>%
  summarise(prob0 = prob0[1],
            profitMean = mean(profitMean),
            totalProfit = mean(totalProfit),
            freq = mean(freq))

vProb0 <- df_Prob0[which.max(df_Prob0$totalProfit),"prob0"][[1]]


df_profit <- df_daily %>%
  mutate(profitProb0 = if_else(prob0 <= vProb0, profit, 0)) %>%
  group_by(strategy, year, month) %>%
  summarise(profit = sum(profit),
            profitProb0 = sum(profitProb0),
            Prob0 = vProb0)

df_profit %>%
  group_by(strategy) %>%
  summarise(profit = sum(profit),
            profitProb0 = sum(profitProb0),
            vProb0)

df_profit$year <- as.numeric(as.character(df_profit$year))
df_profit <- df_profit %>%
  mutate(diff = (profitProb0-profit),
         forecast = if_else(year %in% vYears, F, T))

df_profit
vYears

bayes_inference(y = diff, x = forecast, data = df_profit, 
                statistic = "mean", 
                type = "ht", alternative = "twosided", null = 0, 
                prior = "JZS", rscale = 1, 
                method = "theoretical", show_plot = T)

bayes_inference(y = diff, data = df_profit, 
                statistic = "mean", 
                type = "ci", alternative = "twosided", null = 0, 
                prior = "JZS", rscale = 1, 
                method = "theoretical", show_plot = T)
```

















```{r}
branch <- paste0("./plots/eda/prob0cum/")
if (!file.exists(branch)) {
                dir.create(branch)
}

for (vStrategy in vStrategies) {
  
  sGGplot <- df_Prob0Profits %>%
    filter(strategy == vStrategy) %>%
    ggplot() +
    geom_point(aes(x = prob0, y = profitMean, color = as.factor(bootstrap) )) +
    ggtitle(paste0("Mean profit for ",vStrategy))
  saveGGplot(sGGplot,branch,paste0("MeanProfit_",vStrategy))
  
  sGGplot <- df_Prob0Profits %>%
    filter(strategy == vStrategy) %>%
    ggplot() +
    geom_point(aes(x = prob0, y = totalProfit, color = as.factor(bootstrap))) +
    ggtitle(paste0("Total profit for ",vStrategy))
  
  saveGGplot(sGGplot,branch,paste0("TotalProfit_",vStrategy))

}
opendir(branch)
```

# Combine strategy

## Read prob0Gr

```{r}
# Read csv
vStrategiesFGr <- c()
l_StrategiesFGr <- list()
vPath <- "./data/output/"
vFiles <- list.files(vPath, pattern = ".csv"); vFiles <- grep("Int", vFiles, value = T)
vFiles <- vFiles[-grep("daily", vFiles)]

for(vFile in vFiles) {
        vDfName <- gsub("profit_","",vFile)
        vStrategiesFGr[length(vStrategiesFGr)+1] <- vDfName
        l_StrategiesFGr[[vDfName]] <- read.csv(paste0(vPath,vFile))
}
df_StrategiesFGr <- dplyr::bind_rows(l_StrategiesFGr)
```

```{r}
df_StrategiesFGr %>%
  group_by(year) %>%
  summarise(profit = mean(profit),
            profitProb0 = mean(profitProb0, na.rm = T),
            diff = (profitProb0-profit))
```

## Stat diff

```{r}
library(BayesFactor)
source("./scripts/bayes/bayes_inference.R")
source("./scripts/bayes/bayes_util.R")
source("./scripts/bayes/bayes_single_mean_JZS.R")
source("./scripts/bayes/bayes_two_mean.R")
```

```{r}
str(df_StrategiesFGr)
```

```{r}
df_StrategiesFGr <- df_StrategiesFGr %>%
  mutate(diff = (profitProb0-profit),
         forecast = if_else(year > 2015, T, F))
```


```{r}
bayes_inference(y = diff, x = forecast, data = df_StrategiesFGr, 
                statistic = "mean", 
                type = "ci", alternative = "twosided", null = 0, 
                prior = "JZS", rscale = 1, 
                method = "theoretical", show_plot = T)
```

```{r}
vIndex <- which(df_StrategiesFGr$year <= 2015)
bayes_inference(y = diff, data = df_StrategiesFGr[vIndex,], 
                statistic = "mean", 
                type = "ci", alternative = "twosided", null = 0, 
                prior = "JZS", rscale = 1, 
                method = "theoretical", show_plot = T)
```



## Read df_daily

```{r}
# Read csv
vStrategiesF <- c()
l_StrategiesF <- list()
vPath <- "./data/output/"
vFiles <- list.files(vPath, pattern = ".csv")
vFiles <- grep("Int", vFiles, value = T)
vFiles <- grep("daily", vFiles, value = T)

for(vFile in vFiles) {
        vDfName <- gsub("profit_daily_","",vFile)
        vStrategiesF[length(vStrategiesF)+1] <- vDfName
        l_StrategiesF[[vDfName]] <- read.csv(paste0(vPath,vFile))
}

vNColToSelect <- c("date","strategy","profit","tradestop","prob0","year","month","wday")
for (vStrategyF in vStrategiesF) {
        l_StrategiesF[[vStrategyF]] <- l_StrategiesF[[vStrategyF]][,vNColToSelect]
}

df_StrategiesF <- dplyr::bind_rows(l_StrategiesF)
df_StrategiesF$date <- as.POSIXct(df_StrategiesF$date)

df_StrategiesF$start <- unlist(strsplit(as.character(df_StrategiesF$strategy),"_"))[(as.numeric(row.names(df_StrategiesF))-1)*4+as.numeric(row.names(df_StrategiesF))+1]
df_StrategiesF$start <- as.factor(df_StrategiesF$start)
```

# Grouping

```{r, warning=F, message=F}
vStrategies <- unique(df_StrategiesF$strategy)
df_profits <- data.frame(strategy = character(),
                         year = integer(),
                         month = integer(),
                         prob0 = double(),
                         profit = double(),
                         profitProb0 = double())

vProb0s <- seq(from = 0.01, to = 1, by = 0.01)

for (vStrategy in vStrategies) {
  df_dailyTS <- df_StrategiesF %>%
    filter(strategy == vStrategy)
  df_dailyTS$index <- as.numeric(row.names(df_dailyTS))
  vLength <- nrow(df_dailyTS)
  
  df_Prob0Profits <- data.frame(strategy = character(),
                                prob0 = double(),
                                profitMean = double(), 
                                n = integer(),
                                bootstrap = integer())

for (vProb0 in vProb0s) {
  
  for (boot in 1:10) {
  df_index <- df_dailyTS %>%
    summarise(index = sample(index, vLength, replace = T))
  vIndex <- intersect(which(df_dailyTS$prob0 <= vProb0),df_index$index)
  
  if (length(vIndex) == 0) next
  
  df_Prob0Profit <- df_dailyTS[vIndex,] %>%
    summarise(strategy = as.character(strategy[1]), 
              prob0 = vProb0,
              profitMean = mean(profit),
              n = n(),
              bootstrap = boot)
  
  df_Prob0Profits <- dplyr::bind_rows(list(df_Prob0Profits,df_Prob0Profit))
  }
  }

df_Prob0Profits$strategy <- as.factor(df_Prob0Profits$strategy)
df_Prob0Profits <- df_Prob0Profits %>%
  group_by(strategy,bootstrap) %>%
  mutate(freq = n/max(n),
         totalProfit = n*profitMean)

df_Prob0 <- df_Prob0Profits %>%
  group_by(prob0) %>%
  summarise(prob0 = prob0[1],
            profitMean = mean(profitMean),
            totalProfit = mean(totalProfit),
            freq = mean(freq))

vProb0 <- df_Prob0[which.max(df_Prob0$totalProfit),"prob0"][[1]]

df_profit <- df_dailyTS %>%
  mutate(profitProb0 = if_else(prob0 <= vProb0, profit, 0)) %>%
  group_by(strategy, year, month) %>%
  summarise(profit = sum(profit),
            profitProb0 = sum(profitProb0),
            prob0 = vProb0)

df_profits <- dplyr::bind_rows(list(df_profits,df_profit))

print(vStrategy)
}
```


```{r}
df_profitsGr <- df_profits %>%
  group_by(strategy) %>%
  summarise(bestProb0 = prob0[1],
            profitSD = sd(profit, na.rm = T),
            profit = mean(profit, na.rm = T),
            profitProb0SD = sd(profitProb0, na.rm = T),
            meanProfitByProb0 = mean(profitProb0, na.rm = T),
            diff = meanProfitByProb0 / profit)
```


```{r}
df_StrategiesFM <- merge(df_StrategiesF,df_profitsGr[,c("strategy", "bestProb0", "meanProfitByProb0")],by = "strategy", all.x = TRUE)
head(df_StrategiesFM)
```

```{r}
df_StrategiesFM <- df_StrategiesFM %>%
  mutate(tradeAllowed = if_else(prob0 <= bestProb0, T, F)) %>%
  mutate(profitTA = if_else(tradeAllowed == T, profit, 0)) %>%
  mutate(meanProfitByProb0TA = if_else(tradeAllowed == T, meanProfitByProb0, 0))
head(df_StrategiesFM)
```



```{r}
df_StrategiesFMR <- df_StrategiesFM %>%
  group_by(start, date) %>%
  mutate(sumMeanProfitByProb0TA = sum(meanProfitByProb0TA, na.rm = T)) %>%
  mutate(freq = (meanProfitByProb0TA)/(sumMeanProfitByProb0TA)) %>%
  mutate(freq = if_else(sumMeanProfitByProb0TA == 0, 0, freq)) %>%
  mutate(profitM = profit*freq) %>%
  group_by(start, year, month) %>%
  summarise(profitM = sum(profitM, na.rm = T),
            profit = mean(profit, na.rm = T))

df_StrategiesFMR %>%
  group_by(start, year) %>%
  summarise(profitM = sum(profitM),
            profit = sum(profit)*20)
```

```{r}
df_StrategiesFM %>%
  group_by(strategy) %>%
  mutate(profitTA = if_else(tradeAllowed == T, profit, 0),
         nTA = if_else(tradeAllowed == T, 1, 0)) %>%
  summarise(profit = sum(profit, na.rm = T),
            profitTA = sum(profitTA, na.rm = T),
            n = n(),
            nTA = sum(tradeAllowed))
```

```{r}
df_StrategiesFM %>%
  group_by(start, date, tradeAllowed) %>%
  summarise(profitM = sum(profit.x*profitProb0/sum(profitProb0, na.rm = T), na.rm = T),
            profit = sum(profit.x, na.rm = T),
            n = n(),
            month = month[1],
            year = year[1]) %>%
  mutate(profitM = if_else(tradeAllowed == T, profitM, 0)) %>%
  group_by(start, date) %>%
  arrange(start, date) %>%
  summarise(profitM = sum(profitM, na.rm = T),
            profit = sum(profit, na.rm = T)/sum(n, na.rm = T),
            month = month[1],
            year = year[1]) %>%
  group_by(start) %>%
  summarise(profitM = sum(profitM),
            profit = sum(profit))
```































